臺灣臺北地方法院刑事判決　　　　　　　100年度易字第323號
公　訴　人　臺灣臺北地方法院檢察署檢察官
被　　　告　王達仁
上列被告因侵占案件，經檢察官提起公訴（100年度偵緝字第78
號），因被告就被訴事實為有罪之陳述，且所犯非死刑、無期徒
刑、最輕本刑為三年以上有期徒刑之罪或高等法院管轄第一審案
件，經告知簡式審判程序之旨，並聽取檢察官、被告之意見後，
經本院合議庭裁定由受命法官獨任進行簡式審判程序審理，判決
如下：
    主  文
王達仁意圖為自己不法之所有，而侵占自己持有他人之物，處拘
役伍拾捌日，如易科罰金，以新臺幣壹仟元折算壹日。緩刑貳年
，並應自本判決確定之日起陸個月內向公庫支付新臺幣貳萬元。
    事  實
一、王達仁具有維修電腦之專長，於民國99年4月17日下午8時許
    ，在臺北市大安區○○○路○段300號之「太平洋崇光百貨復
    興館」前，因受友人高士祥請託代為查看檢修高士祥所有之
    蘋果牌白色筆記型電腦1台（型號：IBOOK G4 1.07G，內建
    30G硬碟1顆，價值新臺幣〈下同〉1萬元）及120G硬碟1顆有
    無異常，而將前揭物品攜回其位於臺北市中山區○○○路○
    段71巷14號4樓之住處。嗣於一星期後高士祥多次向王達仁
    詢問檢修及交件狀況時，王達仁均以尚未修繕完畢等詞搪塞
    。迄於同年6月間某日時許，高士祥因深覺有異，遂至王達
    仁上開住處，向王達仁表示無論上開物品好壞，均請其返還
    ，詎王達仁竟意圖為自己不法之所有，基於變易持有為所有
    之侵占犯意，拒絕返還上開物品而將之侵占入己。
二、案經高士祥訴由臺北市政府警察局大安分局報請臺灣臺北地
    方法院檢察署檢察官偵查起訴。於本院中，被告就被訴事實
    為有罪之陳述，經本院合議庭裁定改用簡式審判程序。
    理  由
一、上揭事實，業據被告王達仁於本院審理時坦承不諱，核與證
    人即告訴人高士祥於警詢時、偵查中及本院審理時之證述大
    致相符（見偵字卷第28頁正反面；偵緝卷第3頁至第4頁；本
    院卷第165頁至第166頁反面），並有99年7月19日告訴人寄
    發之存證信函1份（見偵字卷第15頁至第16頁反面）、本院
    勘驗告訴人要求被告返還上開物品之對話錄音筆錄1份（見
    本院卷第117頁至第118頁）附卷可稽，足徵被告前開出於任
    意性之自白與事實相符，堪予採信。綜上，本案事證明確，
    被告上揭犯行堪以認定，應依法論科。
二、核被告所為，係犯刑法第335條第1項之普通侵占罪。爰審酌
    被告尚無經法院判處罪刑之素行，有臺灣高等法院被告前案
    記錄表1份在卷可參，其侵占告訴人委請檢修之上開物品，
    破壞朋友間應憑本之忠實誠信關係，又為圖脫個人一時利便
    ，而為上開犯行，致告訴人因此受有財產上損害，其行為自
    屬可議，惟衡酌被告不法所得之財產價值非高，且犯後終能
    知所自省而於本院坦承犯行，復將同廠牌、規格之二手筆記
    型電腦1台（內含120G硬碟1顆）及30G硬碟1顆（見本院卷第
    34頁至第42頁、第172頁至第185頁之照片、本院100年8月23
    日筆錄第12頁）均無償讓與告訴人，以彌補告訴人部分損失
    ，且已依告訴人之要求賠償4萬元與告訴人，此有100年9月9
    日郵政國內匯款執據1張存卷可參（見本院卷第187頁），堪
    認被告確有悔意，兼衡其工專肄業之智識程度、生活狀況等
    一切情狀，量處如主文所示之刑，並諭知易科罰金之折算標
    準。
三、末查，被告未曾因故意犯罪受有期徒刑以上刑之宣告，有臺
    灣高等法院被告前案紀錄表1份在卷可稽，其因一時失慮，
    偶罹刑典，惟犯後坦承犯行，頗具悔意，復已對告訴人為上
    揭賠償以彌補告訴人，業如前述，檢察官亦表示同意給與被
    告附條件之自新機會（見本院卷第169頁），本院斟酌前揭
    各點，認被告經此偵審程序及刑之宣告後，當知所警惕，故
    前開對其所宣告之刑以暫不執行為適當，爰依刑法第74條第
    1項第1款規定，宣告緩刑2年，另考量被告為圖脫個人一時
    利便，而為上開犯行，顯見其法治觀念有所偏差，為促使其
    日後得以知曉尊重法治之觀念，本院認除前開緩刑宣告外，
    尚有賦予被告一定負擔之必要，遂併諭知被告於緩刑期間之
    本判決確定後6個月內應向公庫支付20,000元，以勵自新兼
    收惕儆之效。
據上論斷，依刑事訴訟法第273條之1、第299條第1項前段，刑法
第335條第1項、第41條第1項前段、第74條第1項第1款、第2項第
4款、第3項，刑法施行法第1條之1第1項、第2項前段，判決如主
文。
本案經檢察官吳曉婷到庭執行職務。
中    華    民    國   100    年    9     月    13    日
                  刑事第二庭  法  官  謝昀璉
上正本證明與原本無異。
如不服本判決應於收受送達後10日內向本院提出上訴書狀，並應
敘述具體理由；其未敘述上訴理由者，應於上訴期間屆滿後20日
內向本院補提理由書（均須按他造當事人之人數附繕本）「切勿
逕送上級法院」。告訴人或被害人如對於本判決不服者，應具備
理由請求檢察官上訴，其上訴期間之計算係以檢察官收受判決正
本之日期為準。
                              書記官  鄭雅文
中    華    民    國   100    年    9     月    15    日
附錄論罪科刑法條:
刑法第335條第1項。
中華民國刑法第335條
（普通侵占罪）
意圖為自己或第三人不法之所有，而侵占自己持有他人之物者，
處5 年以下有期徒刑、拘役或科或併科1 千元以下罰金。
前項之未遂犯罰之。